Config:
  hfst:
    Gen: ../../../src/generator-gt-norm.hfst
    Morph: ../../../src/analyser-gt-norm.hfst
  xerox:
    Gen: ../../../src/generator-gt-norm.xfst
    Morph: ../../../src/analyser-gt-norm.xfst
    App: lookup

Tests:

# todo:
# Proofread the gold standard (below)
# Then: run analyser, then correct. 


  Noun - stuuʹl â-stem: # Noun 'kaulaliina' - full paradigm
     stuuʹl+N+Sg+Nom: stuuʹl
     stuuʹl+N+Sg+Gen: stuuʹl
     stuuʹl+N+Sg+Acc: stuuʹl
     stuuʹl+N+Sg+Ill: stooula
     stuuʹl+N+Sg+Loc: stuuʹlest
     stuuʹl+N+Sg+Com: stuuʹlin
     stuuʹl+N+Ess: stuuʹlen
     stuuʹl+N+Par: stuuʹled
     stuuʹl+N+Sg+Abe: [stuuʹltaa, stuuʹltää]
     stuuʹl+N+Pl+Nom: stuuʹl
     stuuʹl+N+Pl+Gen: stuuʹli
     stuuʹl+N+Pl+Acc: stuuʹlid
     stuuʹl+N+Pl+Ill: stuuʹlid
     stuuʹl+N+Pl+Loc: stuuʹlin
     stuuʹl+N+Pl+Com: stuuʹlivuiʹm
     stuuʹl+N+Pl+Abe: [stuuʹlitaa, stuuʹlitää]
     